臺灣嘉義地方法院民事裁定
110年度他字第32號 
原      告  趙晟宏  
被      告  寶鑫開發股份有限公司

法定代理人  韓忠信  
上列原告與被告間請求確認僱傭關係存在等事件，本院依職權確
定訴訟費用額，裁定如下：
    主  文
原告應向本院繳納訴訟費用新臺幣壹拾伍萬貳仟壹佰零肆元，及
自本裁定送達之翌日起至清償日止，按年息百分之五計算之利息
。
    理  由
一、按經准予訴訟救助者，於終局判決確定或訴訟不經裁判而終
    結後，第一審受訴法院應依職權以裁定確定訴訟費用額，向
    應負擔訴訟費用之當事人徵收之，民事訴訟法第114條第1項
    前段定有明文。又依同法第91條第3項規定，法院依聲請以
    裁定確定之訴訟費用額，應於裁定送達之翌日起，加給按法
    定利率計算之利息，其立法理由旨在促使當事人早日自動償
    付其應賠償對造之訴訟費用，故在當事人無力支付訴訟費用
    時，雖由國庫暫時墊付，然依同法114條第1項規定裁定時，
    同屬確定訴訟費用額之程序，故亦應基於同一理由而類推適
    用同法第91條第3項加計法定遲延利息（臺灣高等法院暨所
    屬法院94年度法律座談會民事類提案第34號參照）。次按因
    定期給付涉訟，其訴訟標的之價額，以權利存續期間之收入
    總數為準；期間未確定時，應推定其存續期間。但超過五年
    者，以五年計算，勞動事件法第11條定有明文。
二、本件兩造間確認僱傭關係存在等事件，原告聲請訴訟救助，
    經本院於民國108年8月31日以108年度救字第19號裁定
    准予訴訟救助，而暫免繳交訴訟費用。嗣該事件經本院108
    年度重勞訴字第4號判決，其訴訟費用由原告負擔，原告不
    服提起第二審上訴，經臺灣高等法院臺南分院以109年重勞
    上字第6號民事判決第二審訴訟費用由上訴人即原告負擔，
    原告不服該判決提起第三審上訴，經最高法院以110年度台
    上字第2565號判決第三審訴訟費用由上訴人即原告負擔確定
    在案。
三、經查：
㈠、原告起訴聲明第一項請求確認兩造間僱傭關係存在；第二項
    請求被告應自106年3月1日起至原告復職之日止，按月於次
    月5日給付原告新臺幣（下同）6萬元，及自各該次月6日起
    至清償日止，按週年利率5%計算之利息；第三項請求被告應
    提繳265元，及自106年2月22日起至原告復職之日止，按月
    提繳1,818元，儲存於勞工保險局設立之原告退休金個人專
    戶；第四項請求被告應給付原告30,488元，及自起訴狀繕本
    翌日起至清償日止，按週年利率5%計算之利息。
㈡、又原告聲明一請求確認僱傭關係存在與聲明二按月給付薪資
    及聲明三按月提繳勞工退休金，雖為不同訴訟標的，惟自經
    濟上觀之，其訴訟目的一致，故不併計價額，此部分之訴訟
    標的價額應以原告可獲得之利益，即如繼續受僱期間內，按
    月可得之薪資及獲提繳之勞工退休金，核其性質屬因定期給
    付或定期收益而涉訟，應以權利存續期間之薪資總數為準。
    而原告為59年出生，依勞動基準法第54條第1項第1款所定強
    制退休年齡65歲計算，距其退休年齡之期間逾5年，依首揭
    規定，應以5年計算權利之存續期間，又原告主張其每月薪
    資為6萬元，每年即72萬元，每年應獲提繳勞工退休金21,81
    6元（每月為1,818元），故聲明一、二、三後段之訴訟標的
    價額為3,709,080元【計算式：(720,000元+21,816元)×5年=
    3,709,080元】，加計聲明三前段請求被告提繳265元及聲明
    四請求被告給付30,488元，本件訴訟標的價額核定為3,739,
    833元（計算式：3,709,080元+265元+30,488元=3,739,833
    元)應徵第一審裁判費38,026元；第一審駁回原告之訴，原
    告全部提起上訴，應徵第二審裁判費57,039元；第二審駁回
    原告之上訴，原告全部提起上訴，應徵第三審裁判費57,039
    元，是本件原告暫免繳納之歷審裁判費合計為152,104元【
    計算式：38,026元＋57,039元＋57,039元＝152,104元，應由原
    告向本院繳納，並應於本裁定送達之翌日起，加給按法定利
    率即年息百分之5計算之利息。
四、依民事訴訟法第114 條第1 項前段，裁定如主文。
中　　華　　民　　國　　110 　年　　11　　月　　22　　日
                       民事第三庭法　官  曾文欣
以上正本係照原本作成。
如不服本裁定，應於裁定送達後10日內，以書狀向本院提出抗告
狀（須按對造人數提出繕本），並繳納抗告費新臺幣1,000元。
中　　華　　民　　國　　110 　年　　11　　月　　23　　日
                                 書記官　陳慶昀